【裁判字號】    94,易,424
【裁判日期】    950126
【裁判案由】    竊盜
【裁判全文】
臺灣嘉義地方法院刑事判決               94年度易字第424號
公  訴  人  臺灣嘉義地方法院檢察署檢察官
被      告  乙○○
            甲○○
上列被告因竊盜案件，經檢察官提起公訴（94年度偵字第6914、
6987號），本院合議庭裁定由受命法官獨任進行簡式審判程序，
判決如下：
    主  文
乙○○連續攜帶兇器竊盜，累犯，處有期徒刑捌月。扣案破壞剪
壹支，沒收。
甲○○共同竊盜，處有期徒刑肆月，如易科罰金，以參佰元折算
壹日。
    事  實
一、乙○○前曾違反毒品危害防制條例案件，經法院判處有期徒
    刑七月確定，甫於民國九十三年十月七日縮短刑期執行完畢
    ，甲○○前曾犯竊盜罪、違反肅清煙毒條例案件，分經法院
    判處有期徒刑九月及三年四月確定，嗣於八十六年九月十五
    日執行完畢（未構成累犯）。
二、詎乙○○仍不知悔改，竟基於意圖為自己不法之所有之概括
    犯意，先後於（一）九十四年十一月三日上午十一時二十五
    分許，與甲○○基於竊盜之犯意聯絡，由乙○○騎乘車牌號
    碼RT5－263號輕型機車，甲○○坐機車後座雙手往後拉手推
    車，前往嘉義縣朴子市永和里五鄰菜埔二○五號處後方，
    竊得丁○○所有之抽水機分水泵一台，將之放在手推車上騎
    車逃逸，行至該里中國唯一工廠旁，適為丁○○之弟郭有庭
    發現，乃將二人攔下質問，二人始將分水載回原處置放；（
    二）九十四年十二月四日晚上十一時許，前往嘉義縣東石鄉
    蔦松村嘉南高級家事商業職業學校，持客觀上可供凶器使用
    之破壞剪一支，將校內電纜線剪斷，竊得電纜線約四十公尺
    ，經警於九十四年十一月三日調閱丁○○住處監視錄影帶，
    並於同年十二月五日下午一時三十分許，在上開學校旁之產
    業道路逮捕乙○○，扣得上述電纜線（已發還）及乙○○所
    有供竊盜所用之破壞剪一支，始悉上情。
三、案經嘉義縣警察局朴子分局報告臺灣嘉義地方法院檢察署檢
    察官偵查起訴。
    理  由
一、前揭犯罪事實，業經被告乙○○及甲○○迭於警詢、偵審中
    坦承不諱，核與證人丁○○、郭有庭、上述學校職員丙○○
    於警詢時證述情節相符，並有監視翻拍照片二幀、查獲照片
    九幀、被害報告單及贓物認領保管單各二紙附卷可稽，另有
    破壞剪一支扣案可證。綜上事證，被告審判中自白與事實相
    符，要屬無疑。本案事證明確，被告犯行，即堪認定。
二、按刑法第三百二十一條第一項第三款之攜帶兇器竊盜罪，係
    以行為人攜帶兇器竊盜為加重條件，此所謂兇器，其種類並
    無限制，凡客觀上足對人之生命、身體、安全構成威脅，具
    有危險性之兇器均屬之，且只須行竊時攜帶此種具有危險性
    之兇器為已足，並不以攜帶之初有行兇之意圖為必要，最高
    法院七十九年度臺上字第五二五三號判例意旨可資參照。查
    被告乙○○行竊時所持破壞剪一支，前端尖銳且為金屬構造
    ，質地堅硬，客觀上足以對人之生命、身體構成危害，顯為
    具有危險性之兇器，是核被告乙○○所為，係犯刑法第三百
    二十一條第一項第三款之攜帶兇器竊盜之加重竊盜罪（竊得
    電纜線部分）、及刑法第三百二十條第一項之普通竊盜罪（
    竊得分水泵部分），被告甲○○所為係犯刑法第三百二十條
    第一項之普通竊盜罪。被告二人就普通竊盜犯行，有犯意聯
    絡及行為分擔，均為共同正犯。被告乙○○先後多次竊盜行
    為，均時間緊接，犯罪構成要件相同，顯皆係基於概括犯意
    為之，為連續犯，應依刑法第五十六條之規定論以情節較重
    之攜帶兇器竊盜罪，並依法加重其刑。又被告乙○○前曾違
    反毒品危害防制條例案件，經法院判處有期徒刑七月確定，
    於九十三年十月七日縮短刑期執行完畢，有臺灣嘉義地方法
    院檢察署刑案資料查註紀錄表及臺灣高等法院被告前案紀錄
    表各一份附卷可按，其於有期徒刑執行完畢五年以內，再犯
    本案為有期徒刑以上之罪，為累犯，應依刑法第四十七條規
    定，遞加重其刑。
三、爰審酌被告二人正值青壯，不思以己力賺取所需，徒不勞而
    獲之動機及目的，以徒手或破壞剪竊取他人工作所需之分水
    泵、校園內電纜線之手段，被告乙○○前曾違反毒品危害防
    制條例，被告甲○○前曾犯竊盜罪、違反肅清煙毒條例（有
    臺灣嘉義地方法院檢察署刑案資料查註紀錄表及臺灣高等法
    院被告前案紀錄表各二份附卷可按），素行非佳，被告乙○○知識程度為國中畢業、被告甲○○知識程度為國小畢業，
    被告乙○○離婚，育有一子，平時以幫助務農為業，被告甲○○則未婚，平時從事房屋遷移業之生活狀況，所竊之物品
    均已由被害人取回之損害程度，及被告二人於本院審理時坦
    承犯行，態度良好，被害人丁○○復當庭表示願原諒被告等
    一切情狀，分別量處如主文所示之刑，被告甲○○部分並諭
    知易科罰金折算標準，以示懲儆。扣案破壞剪一支，係被告
    乙○○所有供犯竊盜罪所用之物，業據被告乙○○於本院審
    理時供承在卷，應依刑法第三十八條第一項第二款規定宣告
    沒收。
據上論斷，應依刑事訴訟法第二百七十三條之一第一項、第二百
九十九條第一項前段，刑法第二十八條、第五十六條、第三百二
十條第一項、第三百二十一條第一項第三款、第四十七條、第四
十一條第一項前段、第三十八條第一項第二款，罰金罰鍰提高標
準條例第一條前段、第二條，判決如主文。
中    華    民    國    95    年    1     月    26    日
                  刑事第一庭法  官  蔡廷宜
以上正本證明與原本無異。
如不服本判決，應於判決送達後10日內，向本院提出上訴狀。
中    華    民    國    95    年    1     月    26    日
                            書記官  蕭琪男
所犯法條：
刑法第320條第1項
意圖為自己或第三人不法之所有，而竊取他人之動產者，為竊盜
罪，處5年以下有期徒刑、拘役或500元以下罰金。
刑法第321條第1項第3款
犯竊盜罪而有左列情形之一者，處6月以上、5年以下有期徒刑：
一  於夜間侵入住宅或有人居住之建築物、船艦或隱匿其內而犯之
     者。
二  毀越門扇、牆垣或其他安全設備而犯之者。
三  攜帶兇器而犯之者。
四  結夥三人以上而犯之者。
五  乘火災、水災或其他災害之際而犯之者。
六  在車站或埠頭而犯之者。
前項之未遂犯罰之。


司法院資訊處製作；財團法人民間司法改革基金會備份。
